# 陈版主的IPO高级研讨班课件—财务会计问题 1 、 2 、 6

提问人：zzh1iin 时间：2011-11-24 21:03:42
视频课程？

回答人：chenyiwei
对不起，没有视频课程。不过要讲的内容基本上也都在课件里了。这 6 个PPT可供讲课 12 小时或者 2 天。